# 关于非货币资产出资的会计处理及合并抵销问题

提问人：ly680418 时间：2010-08-10 16:49:30
陈版主你好： 公司以设备及货币资金出资 7425 万，其中货币资金 3000 万，设备评估价值 4425 万，设备评估增值 1000 万元，另一股东以设备及厂房出资，评估值为 4950 ，持股比例30%，设立公司的股本为 10000 万，公司持股比例70%，另一股东持股比例30%. 公司确认长期股权投资会计分录（此种情况应该是具有商业实质） 借： 长期股权投资 7425 累计折旧 2000贷： 银行存款 3000 固定资产 5425 营业外收入 1000 子公司公司账务处理 借： 固定资
产 8975 货币资金 3000 无形资产 400 贷： 实收资本 10000 资本公积 2375
合并抵销 1 、抵销固定资产评估收益 借：营业外收入 1000 贷：固定资产 1000 2、抵销权益 借：实收资本10000 资本公积 2375 贷：长期股权投资 7425 少数股东权益 3712.5 营业外收入 1237.5 以以公司对投资处理及合并报表的合并差额计入营业外收入是否正确。 请版主速回，非常感谢！！

回答人：chenyiwei
回复 楼主 ly680418 的帖子该差额1237.5万元不应计入营业外收入，而应当计入资本公积（权益性交易）。 于子公司设立日，该子公司的净资产在合并报表上显示的价值＝ 12375 － 1000 ＝ 11375 万元，其 30 ％为3712.50万元。但少数股东实际出资 4950 万元，表明少数股东将4950-3712.50=1237.50万元是少数股东让渡给母公司的权益，故按权益性交易计入资本公积。